【裁判字號】    89,上訴,844
【裁判日期】    900222
【裁判案由】    偽造文書等
【裁判全文】
臺灣高等法院臺南分院刑事判決                 八十九年度上訴字第八四四號 Ｃ
      上  訴  人
      即  被  告  甲  ○  ○
      選任辯護人  徐  美  玉  律師
右上訴人因偽造文書等案件，不服臺灣臺南地方法院八十九年度訴字第一二九號中華
民國八十九年五月十六日第一審判決（起訴案號：臺灣臺南地方法院檢察署八十八年
度偵字第八九九二號），提起上訴，本院判決如左：
      主      文
原判決關於甲○○部分撤銷。
甲○○共同連續意圖為自己不法之利益，以無線方式，盜用他人電信設備通信，處有
期徒刑陸月，扣案之序號0000000000號、0000000000號行動電
話各壹支，未扣案之偽造丁○○名義向臺灣大哥大股份有限公司申請之行動電話服務
申請書上偽造之「丁○○」署押壹枚及同意書上偽造之「丁○○」署押貳枚、偽造丙○○名義向同前公司申請之行動電話服務申請書上偽造之「丙○○」署押壹枚及同意
書上偽造之「丙○○」署押壹枚均沒收；又共同連續行使偽造私文書，足以生損害於
公眾及他人，處有期徒刑捌月，扣案之變造乙○○身分證壹枚上換貼之甲○○相片壹
張、變造葉俊榮身分證壹枚上換貼之甲○○相片壹張、偽造「乙○○」印章壹顆、偽
造「葉俊榮」印章壹顆，未扣案之偽造乙○○名義向中華電信股份有限公司臺灣南區
電信分公司南高雄營運處申請裝機（０七）0000000號、（０七）00000
00號、（０七）0000000號、（０七）0000000號之市內電話業務申
請書肆份各份上偽造之「乙○○」署押及印文各壹枚、偽造乙○○名義向臺新國際商
業銀行辦理之存款業務申請書上偽造之「乙○○」署押及印文各貳枚、偽造乙○○名
義向同前銀行辦理之存款業務總約定書上偽造之「乙○○」署押壹枚及印文參枚、偽
造乙○○名義向同前銀行辦理之往來印鑑暨資料卡上偽造之「乙○○」署押壹枚及印
文貳枚、偽造乙○○名義向同前銀行辦理之印鑑卡貳份各份上偽造之「乙○○」印文
壹枚均沒收。應執行有期徒刑壹年，扣案之序號0000000000號、0000
000000號行動電話各壹支、變造乙○○身分證壹枚上換貼之甲○○相片壹張、
變造葉俊榮身分證壹枚上換貼之甲○○相片壹張、偽造「乙○○」印章壹顆、偽造「
葉俊榮」印章壹顆，未扣案之偽造丁○○名義向臺灣大哥大股份有限公司申請之行動
電話服務申請書上偽造之「丁○○」署押壹枚及同意書上偽造之「丁○○」署押貳枚
、偽造丙○○名義向同前公司申請之行動電話服務申請書上偽造之「丙○○」署押壹
枚及同意書上偽造之「丙○○」署押壹枚、偽造乙○○名義向中華電信股份有限公司
臺灣南區電信分公司南高雄營運處申請裝機（０七）0000000號、（０七）0
000000號、（０七）0000000號、（０七）0000000號之市內電
話業務申請書肆份各份上偽造之「乙○○」署押及印文各壹枚、偽造乙○○名義向臺
新國際商業銀行辦理之存款業務申請書上偽造之「乙○○」署押及印文各貳枚、偽造
乙○○名義向同前銀行辦理之存款業務總約定書上偽造之「乙○○」署押壹枚及印文
參枚、偽造乙○○名義向同前銀行辦理之往來印鑑暨資料卡上偽造之「乙○○」署押
壹枚及印文貳枚、偽造乙○○名義向同前銀行辦理之印鑑卡貳份各份上偽造之「乙○○」印文壹枚均沒收。
      事      實
一、甲○○、游鴻儒（業經原審判處有期徒刑十月，緩刑四年確定）於民國八十八年
    六月二十二日起受僱於以刮刮樂方式行騙自稱「李建良」之不詳姓名成年男子，
    由甲○○、游鴻儒負責外務工作，每人月薪各為新臺幣（下同）三萬元。其詐騙
    方式係先於八十八年五月二十五日冒用丁○○名義，偽造臺灣大哥大股份有限公
    司（下稱臺灣大哥大公司）行動電話服務申請書及同意書各一份並於申請書上偽
    造「丁○○」之署押（簽名）一枚及於同意書上偽造「丁○○」之署押（簽名）
    二枚，向臺灣大哥大公司申請序號0000000000號行動電話一支及於同
    年七月六日冒用丙○○名義偽造臺灣大哥大公司行動電話服務申請書及同意書各
    一份並於申請書上偽造「丙○○」之署押（簽名）一枚及於同意書上偽造「丙○○」之署押（簽名）一枚，向臺灣大哥大公司申請之序號0000000000
    號行動電話一支後，「李建良」於同年七月八日左右，將該二支行動電話交給甲○○使用，以供與「李建良」聯絡之用，「李建良」並將丁○○、丙○○之申請
    行動電話資料交給甲○○，供行動電話廠商核對發話人身分時，甲○○得回覆。
    甲○○乃與「李建良」基於共同意圖為自己不法利益之概括犯意聯絡，先後使用
    冒用丙○○、丁○○名義申請之前開行動電話各一支，以無線方式，盜用他人電
    信設備通信，二支行動電話共計盜用電信費新臺幣（下同）一千三百十四元。甲○○並以自己名義申請序號0000000000號行動電話供游鴻儒使用，以
    與首腦「李建良」聯絡，供刮刮樂詐欺犯行之用。甲○○並於同年六月底（原判
    決載為同年七月初）將自己照片二張交付「李建良」，「李建良」再將乙○○身
    分證一枚上之乙○○照片除去，換貼甲○○之照片一張，變造乙○○身分證，另
    將葉俊榮身分證一枚上之葉俊榮照片除去，換貼甲○○之照片一張，變造葉俊榮
    身分證，於同年七月初，將該變造之乙○○身分證一枚交與甲○○使用，將該變
    造之葉俊榮身分證一枚交與游鴻儒，並將偽刻之「乙○○」、「葉俊榮」印章各
    一顆，交給甲○○、游鴻儒供該刮刮樂詐財犯行申請電話及開設帳戶之用。甲○○與「李建良」共同基於偽造私文書之概括犯意聯絡，由甲○○於同年七月七日
    持經變造之乙○○身分證及偽刻之「乙○○」印章，接續偽造乙○○名義向中華
    電信股份有限公司臺灣南區電信分公司南高雄營運處（下稱中華電信南高雄營業
    處）申請裝機（０七）0000000號、（０七）0000000號、（０七
    ）0000000號、（０七）0000000號四支電話之市內電話業務申請
    書四份並於各份上偽造「乙○○」之署押（簽名）及印文各一枚後，同時持該四
    份偽造之申請書冒用乙○○名義向中華電信南高雄營運處申請上開四線電話供詐
    欺犯行使用，足以生損害於中華電信南高雄營運處對電話管理之正確性及乙○○
    ，惟該四線裝機均尚未使用。甲○○又與「李建良」承續前開偽造私文書之概括
    犯意聯絡，二人並與游鴻儒共同基於偽造私文書之犯意聯絡，於同年七月十九日
    十一時許，由甲○○、游鴻儒共同持經變造之乙○○身分證及偽刻之「乙○○」
    印章，前往臺南市○區○○路二段三八九號臺新國際商業銀行（下稱臺新銀行）
    臺南分行，由游鴻儒在所駕駛之ＡＯ─八二七九號自小客車內把風接應，甲○○
    則持該變造之乙○○身分證及偽刻之「乙○○」印章，在該分行偽造乙○○名義
    之臺新銀行存款業務申請書一份，並於其上偽造「乙○○」之署押（簽名）及印
    文各二枚、偽造乙○○名義之同前銀行存款業務總約定書一份，並於其上偽造「
    乙○○」之署押（簽名）一枚及印文三枚、偽造乙○○名義之同前銀行往來印鑑
    暨資料卡一份，並於其上偽造「乙○○」之署押（簽名）一枚及印文二枚、偽造
    乙○○名義之同前銀行印鑑卡二份，並於各份上偽造「乙○○」之印文一枚，冒
    用乙○○名義向臺新銀行臺南分行申請設立存款帳戶，經該分行承辦人發現乙○○之身分證有異，報警處理。嗣經警當場查獲，並於上開ＡＯ─八二七九號自小
    客車內扣得以丙○○、丁○○二人名義申請之前開行動電話各一支、偽刻之乙○○、葉俊榮印章各一顆、變造之乙○○身分證、葉俊榮身分證各一枚。
二、案經乙○○訴由臺南市警察局第四分局報請臺灣臺臺南地方法院檢察署檢察官偵
    查起訴。
      理      由
一、訊據上訴人即被告甲○○對於右揭事實坦承不諱，並有扣案之序號000000
    0000號、0000000000號行動電話各一支、變造乙○○身分證（換
    貼被告相片一張）、變造葉俊榮身分證（換貼被告相片一張）各一枚、偽造「乙○○」、「葉俊榮」印章各一顆與「李建良」交給被告之冒用丁○○名義記載臺
    灣大哥大公司行動電話服務申請書及冒用丙○○名義記載臺灣大哥大公司行動電
    話服務申請書之影本各一份附於警卷、臺灣大哥大公司提供之冒用丁○○名義偽
    造臺灣大哥大公司行動電話服務申請書、同意書及丁○○身分證之影本各一份與
    冒用丙○○名義偽造臺灣大哥大公司行動電話服務申請書、同意書及丙○○身分
    證之影本各一份附於原審卷、中華電信南高雄營運處九十年元月九日南高服（九
    ０）密字第０一一號函所附偽造乙○○中華電信南高雄營運處（０七）0000
    000號、（０七）0000000號、（０七）0000000號及（０七）
    0000000號市內電話業務申請書影本各一份附於本院卷、偽造乙○○臺新
    銀行存款業務申請書影本、偽造乙○○臺新銀行往來印鑑暨資料卡影本各一份及
    偽造乙○○臺新銀行印鑑卡影本二份附於警卷可資佐證。而000000000
    0號行動電話一支係冒用丁○○名義向臺灣大哥大公司申請，業據被害人丁○○
    於本院調查時指述無誤，0000000000號行動電話一支係冒用丙○○名
    義向臺灣大哥大公司申請，亦經本院囑託臺灣臺中地方法院訊問被害人丙○○指
    述無訛。又被告於八十八年六月二十二日起受僱於「李建良」，至同年七月十九
    日被警查獲止，盜用同年五月二十五日冒用丁○○名義申請之序號000000
    0000號行動電話一支，其同年六月份盜用電信費為四百零四元、同年七月份
    盜用電信費為五百六十一元，及盜用同年七月六日冒用丙○○名義申請之序號0
    000000000號行動電話一支，其同年七月份盜用電信費為二百四十九元
    ，二支行動電話共計盜用電信費一千三百十四元，有臺灣大哥大公司提供之「丙○○」、「丁○○」欠電信費資料一份附於原審卷可稽。又據告訴人乙○○於警
    訊時指稱：（０七）0000000號、（０七）0000000號、（０七）
    0000000號及（０七）0000000號四部電話均非其所申請，其亦未
    向台新銀行臺南分行申請設立存款帳戶等語。而被告持變造乙○○身分證及偽造
    「乙○○」印章一顆，以乙○○名義向臺新銀行臺南分行申請設立存款帳戶時，
    經該分行承辦人林淑貞發現乙○○之身分證有異，報警而查獲，亦經證人林淑貞
    於警訊時證述屬實，被告之自白與事實相符，事證明確，被告犯行堪以認定。
二、核被告所為，係犯電信法第五十六條第一項之盜用電信設備通信罪、刑法第二百
    十六條、第二百十二條之行使變造特種文書罪、及刑法第二百十六條、第二百十
    條之行使偽造私文書罪。被告意圖為自己不法之利益，使用冒用丙○○、丁○○
    名義申請之前開行動電話各一支，以無線方式，盜用他人電信設備通信，所為係
    觸犯電信法第五十六條第一項之盜用電信設備通信罪，本罪係處罰詐得免繳電信
    通信費用之不法利益規定，乃刑法詐欺得利罪之特別法，依特別法優先普通法之
    原則，就此部分自毋庸再論以詐欺得利罪（參閱最高法院八十八年度第一次刑事
    庭會議決議），公訴人就此部分認為係犯詐欺取財罪，容有未洽，起訴法條應予
    變更。又公訴人起訴事實雖認被告變造乙○○之身分證（公訴人就此部分漏引刑
    法第二百十二條），惟查被告於本院審理時供稱其將其照片二張交給「李建良」
    並未問其用途，而變造乙○○身分證一枚係「李建良」所交給等語，足見乙○○
    之身分證非被告所變造，而被告交付自己照片二張與「李建良」時，並不知「李
    建良」欲變造乙○○之身分證，此外亦查無積極證據足資證明乙○○之身分證確
    係被告所變造，及其與「李建良」間就變造該身分證特種文書犯行有犯意聯絡及
    行為分擔，故應僅論被告以行使變造特種文書罪。被告偽造「乙○○」之署名及
    印文，均係偽造私文書之部分行為，而其偽造私文書後持以行使，偽造之低度行
    為應為行使之高度行為所吸收，均不另論罪。被告與「李建良」就盜用電信設備
    通信罪、向中華電信南高雄營運處申請上開四部電話，行使變造乙○○身分證特
    種文書罪及向中華電信南高雄營運處申請上開四部電話，行使偽造申請書之私文
    書罪部分，均有犯意聯絡及行為分擔，皆為共同正犯。被告與共同被告游鴻儒及
    「李建良」就向臺新銀行臺南分行申請設立存款帳戶行使變造乙○○身分證特種
    文書罪及向臺新銀行臺南分行申請設立存款帳戶行使偽造申請書之私文書罪部分
    ，亦有犯意聯絡及行為分擔，皆為共同正犯。被告先後多次盜用電信設備通信犯
    行、先後二次行使變造乙○○身分證之特種文書犯行、一次行使偽造乙○○電話
    申請書之偽造私文書及一次行使偽造乙○○設立存款帳戶申請書之偽造私文書犯
    行，均時間緊接，犯罪構成要件相同，顯係基於概括犯意反覆為之，均為連續犯
    ，均應依刑法第五十六條之規定各論以連續盜用電信設備通信、連續行使變造身
    分證特種文書及連續行使偽造私文書一罪，並均加重其刑。被告所犯上開連續行
    使變造身分證特種文書及連續行使偽造私文書二罪間，有方法結果之牽連關係，
    為牽連犯，應依刑法第五十五條之規定，從一重之連續行使偽造私文書罪處斷。
    被告所犯共同連續盜用電信設備通話罪及共同連續行使偽造私文書罪，犯意各別
    ，犯罪構成要件亦不同，應分論併罰。
三、原審以被告罪證明確，予以論罪科刑，固非無見，惟查（一）被告於八十八年六
    月二十二日起受僱於「李建良」，至同年七月十九日被警查獲止，盜用同年五月
    二十五日冒用丁○○名義申請之序號0000000000號行動電話一支，其
    同年六月份盜用電信費為四百零四元、同年七月份盜用電信費為五百六十一元，
    及盜用同年七月六日冒用丙○○名義申請之序號0000000000號行動電
    話一支，其同年七月份盜用電信費為二百四十九元，共計盜用電信費一千三百十
    四元，原判決認係詐得免繳電信通信費用之不法利益計五千六百二十五元，即有
    未洽。（二）序號0000000000號行動電話一支係於八十八年五月二十
    五日冒用丁○○名義向臺灣大哥大公司所申請，原判決認為係以丁○○名義申請
    而遺失之行動電話，而非冒用丁○○名義申請，與事實不符，亦有未合。（三）
    被告係於八十八年七月七日持經變造之乙○○身分證一枚及偽刻之「乙○○」印
    章一顆，接續偽造乙○○中華電信南高雄營運處（０七）0000000號、（
    ０七）0000000號、（０七）0000000號、（０七）000000
    0號市內電話業務申請書四份並於各份上偽造「乙○○」之署押及印文各壹枚後
    ，同時持該四份偽造申請書冒用乙○○名義向中華電信南高雄營運處申請該四線
    電話供該詐欺犯行使用，原判決認為係連續向中華電信南高雄營運處偽造前開申
    請書，申請前開四線電話供該詐欺犯行使用，亦有未洽。（四）葉俊榮身分證一
    枚係將該身分證上葉俊榮之照片一張除去，換貼甲○○之照片一張，應屬變造行
    為，原判決認係偽造葉俊榮之身分證，且將該身分證諭知沒收，也有未合。（五
    ）乙○○身分證及葉俊榮身分證各一枚均非偽造，原判決未將乙○○身分證上換
    貼變造之甲○○相片一張及葉俊榮身分證上換貼變造之甲○○相片一張部分諭知
    沒收，而宣告沒收變造乙○○身分證一枚及偽造葉俊榮身分證一枚，亦有未當。
    （六）於八十八年五月二十五日冒用丁○○名義偽造臺灣大哥大公司行動電話服
    務申請書及同意書各一份並於申請書上偽造「丁○○」之署押一枚及於同意書上
    偽造「丁○○」之署押二枚，向臺灣大哥大公司申請序號0000000000
    號行動電話一支及於同年七月六日冒用丙○○名義偽造同前公司行動電話服務申
    請書及同意書各一份並於申請書上偽造「丙○○」之署押一枚及於同意書上偽造
    「丙○○」之署押一枚，向臺灣大哥大公司申請序號0000000000號行
    動電話一支，原判決未將上開偽造「丁○○」及「丙○○」之署押宣告沒收，亦
    有未當。（七）被告向臺新銀行臺南分行申請設立存款帳戶，究竟偽造乙○○何
    種文書各幾份，並在各該文書上偽造「乙○○」之署押或印文各幾枚，原判決既
    未於事實欄詳細明確記載，亦未於理由欄詳細敘明沒收，並於主文記載明確後宣
    告沒收，而僅於事實記載被告以乙○○名義向台新銀行申請開立帳戶，並於存款
    申請書上蓋用偽造之「乙○○」印文計九枚及偽簽「乙○○」署名六枚，並於理
    由及主文包括前開四份電話申請書上偽造「乙○○」之署押及印文各一枚記載偽
    造之「乙○○」印文十三枚、「乙○○」署押十枚均沒收，亦有未洽。被告上訴
    指摘原判決量刑過重，並請求宣告緩刑云云，固無足取，惟原判決關於被告部分
    既有可議，應由本院將原判決此部分予以撤銷改判。爰審酌被告犯罪之動機、目
    的、手段、品行、為貪圖小利，竟願受僱他人從事詐財行為，犯罪所生危害程度
    、被告已清償0000000000號行動電話通信費用，有電信費（繳款收執
    聯）補影本一份附於原審卷足憑，且犯罪後坦承犯行尚有悔悟之意等一切情狀，
    量處如主文所示之刑，並定其應執行刑。扣案之序號0000000000號及
    0000000000號行動電話各一支，不問屬於犯人與否，均應依電信法第
    六十條之規定沒收；扣案之偽造「乙○○」、「葉俊榮」印章各一顆，未扣案之
    偽造丁○○臺灣大哥大公司行動電話服務申請書一份上偽造之「丁○○」署押一
    枚及同意書一份上偽造之「丁○○」署押二枚、偽造丙○○同前公司行動電話服
    務申請書一份上偽造之「丙○○」署押一枚及同意書一份上偽造之「丙○○」署
    押一枚、偽造乙○○中華電信南高雄營運處（０七）0000000號、（０七
    ）0000000號、（０七）0000000號、（０七）0000000號
    市內電話業務申請書四份各份上偽造之「乙○○」署押及印文各一枚、偽造乙○○臺新銀行存款業務申請書上偽造之「乙○○」署押及印文各二枚、偽造乙○○
    同前銀行存款業務總約定書上偽造之「乙○○」署押一枚及印文三枚、偽造乙○○同前銀行往來印鑑卡暨資料卡上偽造之「乙○○」署押一枚及印文二枚、偽造
    乙○○同前銀行印鑑卡二份各份上偽造之「乙○○」印文一枚，不問屬於犯人與
    否，均應依刑法第二百十九條之規定沒收；扣案之變造乙○○身分證上換貼之甲○○相片一張及變造葉俊榮身分證上換貼之甲○○相片一張，均為被告所有供共
    同犯罪所用之物，業據被告於本院審理時供承在卷，均應依刑法第三十八條第一
    項第二款之規定沒收。又「李建良」將丁○○、丙○○之申請行動電話資料交給
    被告，供行動電話廠商核對發話人身分時，被告得以回覆，該資料雖以臺灣大哥
    大公司行動電話服務申請書用紙記載冒用丁○○名義申請行動電話之資料及記載
    冒用丙○○名義申請行動電話之資料，並於申請書上簽「丙○○」之姓名一枚，
    惟各該資料交給被告僅供臺灣大哥大核對申請人資料而已，「李建良」並無偽造
    各該申請書之犯意，被告執有「李建良」提供之丁○○及丙○○各該資料以便臺
    灣大哥大公司核對申請人資料時答覆，難認有行使偽造私文書之犯行，各該資料
    既非偽造之私文書，故均不予沒收。
四、公訴意旨略以：被告甲○○與共同被告游鴻儒共同基於意圖為自己不法所有之概
    括犯意，先由被告分別於八十八年五月二十四日、七月六日持其在臺中市○○路
    所拾得之丙○○、丁○○二人身分證，未經丙○○、丁○○二人之同意，以丙○○、丁○○二人名義向臺灣大哥大公司申請行動電話門號供己使用，並於申請書
    上偽簽丙○○、丁○○二人之署名，因認被告共同涉犯刑法第二百十六條、第二
    百十條之行使偽造私文書及第三百三十九條第一項詐欺取財罪嫌云云。訊據被告
    否認冒用丁○○、丙○○之名義，向臺灣大哥大公司申請之序號0000000
000號及0000000000號行動電話各一支等情，辯稱該二支行動電話
    是「李建良」交給其要其和他聯絡，其被捕後始知該二支行動電話都是冒用他人
    名義申請等語。查被告係於八十八年六月二十二日起受僱於「李建良」，而以丁○○名義申請之0000000000號行動電話一支，於被告受僱前之同年五
    月二十五日即冒用丁○○名義申請，有臺灣大哥大公司提供之冒用丁○○名義偽
    造臺灣大哥大公司行動電話服務申請書、同意書及丁○○身分證之影本各一份附
    於原審卷足參，足見以丁○○名義申請之0000000000號行動電話一支
    ，非被告被告所申請，亦無積極證據足資證明被告冒用丙○○名義申請0000
    000000號行動電話各一支，被告此部份之犯行，尚屬不能證明，惟公訴人
    既認此部分與被告行使偽造乙○○前開私文書罪，有連續犯之裁判上一罪關係，
    爰不另為無罪判決之諭知。
五、公訴意旨另略以：被告冒用乙○○名義向中華電信公司南高雄營運處（起訴書誤
    為北高雄營運處）申請（０七）0000000、0000000、00000
    00、二三六０二一等四線電話，供該詐欺犯行使用，使中華電信受有通話費之
    損害，因認被告涉犯刑法第三百三十九條第一項詐欺取財罪嫌云云。查據被告於
    本院審理時雖供稱該四線電話均已裝機、並有中華電信北高雄營運處（前開四份
    市內電話業務申請書是由南高雄營運處函送本院）之市內電話裝機及異動電信費
    收據影本四份附於警卷足參，惟均未使用，而無通話費，亦有中華電信南高雄營
    運處八十九年二月二十二日南高服字第八九Ｃ０六００一八六號函一份附於原審
    卷可按，足見被告尚未著手使用前開四線電話詐欺取財，且既未使用而無通話費
    ，被告即未因而得利，而致中華電信公司受有損害，故難論以詐欺取財罪，亦難
    論以詐欺得利罪，惟此部分公訴人既認與被告行使偽造私文書罪間，有牽連犯之
    裁判上一罪關係，亦不另為無罪判決之諭知。
據上論結，應依刑事訴訟法第三百六十九條第一項前段、第三百六十四條、第二百九
十九條第一項前段、第三百條，電信法第五十六條第一項、第六十條，刑法第十一條
前段、第二十八條、第五十六條、第五十五條、第二百十條、第二百十二條、第二百
十六條、第二百十九條、第三十八條第一項第二款，罰金罰鍰提高標準條例第一條前
段，判決如主文。
本案經檢察官李傳來到庭執行職務。
中    華    民    國      九十      年      二      月      二十二      日
                                  臺灣高等法院臺南分院刑事第二庭
                                      審判長法官  游    明    仁
                                            法官  林    永    茂
                                            法官  陳    清    溪
右正本證明與原本無異。
如不服本判決，應於判決送達後十日內向本院提出上訴狀，其未敘述理由者並應於提
出上訴狀後十日內向本院補提理由書（應附繕本)。
                                      法院書記官  嚴    巧    花
中    華    民    國      九十      年      二      月      二十三      日
附錄法條：
電信法第五十十六條第一項：意圖為自己或第三人不法之利益，以有線、無線或其他
                          電磁方式，盜接或盜用他人電信設備通信者，處五年以
                          下有期徒刑，得併科新台幣一百五十萬元以下罰金。
刑法第二百十條：偽造、變造私文書，足以生損害於公眾或他人者，處五年以下有期
                徒刑。
刑法第二百十六條：行使第二百十條至第二百十五條之文書者，依偽造、變造文書或
                  登載不實事項或使登載不實事項之規定處斷。


司法院資訊處製作；財團法人民間司法改革基金會備份。
